【裁判字號】    95,抗,66
【裁判日期】    950307
【裁判案由】    除權判決
【裁判全文】
臺灣高等法院臺南分院民事裁定  95年度抗字第66號
抗  告  人
即 聲請 人  甲○○
抗告人因遺失票據，聲請除權判決事件，對於中華民國94年12月
14日臺灣臺南地方法院民國94年度除字第842號裁定，提起抗告
，本院裁定如下：
    主  文
抗告駁回。
抗告程序費用由抗告人負擔。
    理  由
一、抗告人即聲請人甲○○於原法院聲請意旨略以：聲請人甲○
    ○因遺失（被搶）劍橋大飯店簽發，以寶華商業銀行臺南分
    行為付款人，民國（下同）94年11月15日期，票號第000000
    0號，面額新台幣 (下同）17,400元之支票一紙，業經原法
    院以94年度催字第678號裁定准予催告在案，茲因申報期間
    已經屆滿，無人主張權利，為此聲請判決宣告該支票無效等
    語。
二、原裁定意旨略以：按公示催告之公告應黏貼於法院之牌示處
    並登載於公報、新聞紙或相類之傳播工具」「聲請人未依前
    項規定登載者，視為撤回公示催告之聲請」，民事訴訟法第
    542條第1、3項分別定有明文。經查本件原法院94年度催字
    第678號准為公示催告裁定，聲請人並未登載於公報、新聞
    紙，自不得聲請為除權判決，其聲請即難謂合法，應予駁回
    等語。
三、抗告意旨略以：本件已依司法院民事廳94年11月4日廳民四
    字第0940022907號函意旨：「刊登新聞紙」，將原法院94年
    度催字第678號公示催告裁定刊登於94年12月25日之台灣日
    報上，原裁定理由豈可說「未刊登新聞紙」，而擅自駁回抗
    告人之聲請，顯有違背憲法第15條：「人民之生存權、工作
    權及財產權，應予保障。」之規定。爰提起抗告，求廢棄原
    裁定，並請求寶華銀行臺南分行支付支票金額17,400元等語
    。
四、按公示催告，『聲請人』得於申報權利之期間已滿後，三個
    月內聲請為除權判決，民事訴訟法第545條第1項前段固定有
    明文。次按「公示催告之公告應黏貼於法院之牌示處並登載
    於公報、新聞紙或相類之傳播工具」「聲請人未依前項規定
    登載者，視為撤回公示催告之聲請」，民事訴訟法第542條
    第1、3項分別定有明文。經查，本件原法院94年度催字第67
    8號准為公示催告裁定，其內容記載：「二、聲請人應將本
    公示催告登載於公報、新聞紙或相類之傳播工具一日，並於
    本裁定2個月內將刊登廣告之證明書一份，自行核對登報內
    容無訛後，寄送到院審查，以保權益，逾期未登載者，視為
    撤回公示催告之聲請，不得聲請除權判決。」「三、持有該
    證券之人，應於本公示催告最後登載於公報、新聞紙或相類
    之傳播工具之日起6個月內向本院申報其權利並提出該證券
    。」抗告人係於94年8月12日收受上揭裁定，此有送達證書
    附卷可稽（見上開催字卷第8頁），而原法院於同年月3日亦
    已將該公示催告裁定予以公告，亦有公告一紙在卷足憑（見
    上開催字卷第7頁），因之，抗告人至遲理應於94年10月12
    日前將刊登廣告之證明書寄送於原法院，然其卻於94年12月
    25日始刊登於台灣日報，顯見其未遵照上揭裁定送達後2個
    月期間內將公示催告之公告登載於公報、新聞紙或相類之傳
    播工具，已有未合。且縱以94年12月25日為本公示催告最後
    登載新聞紙之日，由該日起6個月內即至95年6月25日止尚屬
    申報權利之期間。抗告人於上開申報權利期間未屆滿，即聲
    請本件除權判決，顯與民事訴訟法第545條第1項前段規定不
    合，難予准許。原審因而裁定駁回其聲請，核無不合。抗告
    意旨仍執前詞指摘原裁定不當，求予廢棄改判，為無理由，
    應予駁回。
五、據上論結，本件抗告為無理由，應依民事訴訟法第495條之1
    第1項、第449條第1項、第95條、第78條，裁定如主文。
中    華    民    國    95    年    3     月     7    日
                  民事第四庭  審判長法  官  王惠一
                                    法  官  林永茂
                                    法  官  王浦傑
上為正本係照原本作成。
不得抗告。
中    華    民    國    95    年    3     月     7    日
                                    書記官  廖英琇
                                                 J


司法院資訊處製作；財團法人民間司法改革基金會備份。
